【裁判字號】    88,易,5121
【裁判日期】    890328
【裁判案由】    家庭暴力防治法
【裁判全文】
臺灣高雄地方法院刑事判決                        八十八年度易字第五一二一號
    公  訴  人  臺灣高雄地方法院檢察署檢察官
    被      告  乙○
右列被告因家庭暴力防治法案件，經檢察官提起公訴（八十八年度偵字第一九一七五
號），本院判決如左：
    主  文
乙○違反法院依家庭暴力防治法第十五條所為之禁止直接騷擾及遠離住居所之民事暫
時保護令裁定，處有期徒刑參月，如易科罰金以佰元折算壹日。
    事  實
一、乙○與甲○○之係夫妻關係，惟二人感情素不和睦，乙○屢對甲○○實施身體及
    精神上之不法侵害等行為，甲○○向本院民事庭聲請核發緊急性暫時保護令，經
    本院於八十八年七月二十八日以八十八年度暫家護字第四七號准予核發緊急性暫
    時保護令，該保護令主文第二項明載相對人（即乙○）不得直接或間接對於被害
    人（即甲○○）為騷擾或通話行為，並於第四項諭令相對人應遠離被害人之住居
    所一百五十公尺，且該保護令於同年七月二十八日下午十一時合法送達乙○，詎
    乙○仍於同年七月二十九日上午十時三十分，返回高雄市○○區○○街六十三號
    甲○○住處，並以「三字經」等言詞侮辱甲○○，違反本院之上開民事暫時保護
    令。
二、案經甲○○訴由高雄市政府警察局鼓山分局報告台灣高雄地方法院檢察署檢察官
    偵查起訴。
    理  由
一、訊據被告乙○對於上揭時地至告訴人甲○○高雄市○○區○○街六十三號住處並
    以言詞辱罵被害人等情坦承不諱，惟辯稱伊不知情告訴人有聲請民事暫時保護令
    ，伊亦不曉得保護令之內容云云。經查：被告與告訴人係夫妻關係，而被告前因
    對告訴人屢為身體及精神不法侵害，經告訴人訴由高雄市警察局鼓山分局向本院
    聲請民事暫時保護令，本院於八十八年七月二十八日核發八十八年暫家護字第四
    七號民事暫時保護令，諭被告不得對告訴人直接或間接為騷擾、通話之行為，並
    應最少遠離告訴人位於高雄市○○區○○街六十三號住居所一百五十公尺等情，
    迭據告訴人於警訊指訴歷歷，亦有上開民事暫時保護令在卷足佐，並經本院調閱
    前揭本院八十八年暫家護字第四七號卷宗，審核無誤。況被告於八十八年七月二
    十九日為警逮捕時，亦自承之前曾收受前揭民事暫時保護令（見警訊卷第二頁反
    面），且被告於本院審理時亦供承高雄市警察局鼓山分局保護令執行紀錄表上簽
    名確為其所為（見本院八十九年三月十七日審判筆錄），有高雄市警察局鼓山分
    局保護令執行紀錄表一紙在卷可參，足徵被告既收到該等保護令，對於該保護令
    諭知不得對告訴人直接或間接為騷擾、通話之行為，並應最少遠離告訴人位於高
    雄市○○區○○街六十三號住居所一百五十公尺一節，顯有認識，是以，被告所
    辯，顯係卸責之詞，不足採信。本件事證明確，被告犯行洵堪認定。
二、核被告所為，係犯家庭暴力防治法第五十條之違反本院所為之不得對告訴人直接
    為騷擾之行為，及應最少遠離告訴人之住居所（高雄市○○區○○街六十三號住
    居所）一百五十公尺之民事暫時保護令罪。因本院八十八年七月二十八日所核發
    八十八年暫家護字第四七號民事暫時保護令，係以一保護令命被告不得對告訴人
    實施直接騷擾之行為，及應最少遠離告訴人之住居所一百五十公尺，故被告違反
    上開本院之民事保護令，僅構成家庭暴力防治法第五十條之一罪，即被告之前揭
    犯行，係違反前開本院之民事暫時保護令之一個行為，僅違反之保護令之內容有
    二項（即不得對告訴人實施直接騷擾之行為，及應最少遠離告訴人之住居所一百
    五十公尺），故被告之上開犯行，係一行為而犯一罪。爰審酌被告犯罪之動機、
    目的、手段、品行、生活狀況、智識程度、犯罪所生之損害，犯後飾詞卸責、態
    度不佳等一切情狀，量處如主文所示之刑，並諭知易科罰金之折算標準，以資懲
    儆。
據上論斷，應依刑事訴訟法第二百九十九條第一項前段、家庭暴力防治法第五十條第
二款、第四款、刑法第十一條前段、第四十一條，罰金罰鍰提高標準條例第二條，判
決如主文。
中       華      民      國     八十九     年      三    月    二十八   日
                                  臺灣高雄地方法院刑事庭第二庭
                                      法  官   廖 建 瑜
右正本證明與原本無異。
如不服本判決，應於判決送達後十日內，向本院提出上訴狀。
                                      書記官   歐 文 政
中    華    民    國      八十九      年      三      月      三十      日
附錄本判決論罪刑之法條
違反法院依第十三條、第十五條所為之下列裁定者，為本法所稱之違反保護令罪，處
三年以下有期徒刑、拘役或科或併科新臺幣十萬元以下罰金：
    一、禁止實施家庭暴力行為。
    二、禁止直接或間接騷擾、接觸、通話或其他連絡行為。
    三、命遷出住居所。
    四、遠離住居所、工作埸所、學校或其他特定場所。
    五、命完成加害人處遇計畫；戒癮治療、精神治療、心理輔導或其他治療、輔導
        。


司法院資訊處製作；財團法人民間司法改革基金會備份。
